# 顺流交易、逆流交易下母公司在编制合并报表时抵消处理的简单理解

提问人：sddyxu 时间：2017-06-02 10:42:09
顺流逆流抵消是否会导致合并口径与母公司个别口径披露的长投和投资收益金额不一致？

回答人：chenyiwei
是。

提问人：ken_dream 时间：2018-02-28 15:16:44
请教陈版，关于顺逆流交易下，报告披露勾稽关系的问题。 以顺流交易为例 在PRC合并报表层面，披露利润表主表投资收益下的“对联合营企业的投资收益”时，是否应该包含“顺流交易的部分”？ 披露长期股权投资的变动时，长投因为顺流交易抵消的减少额，应该放在哪个项目？本期损益法调整、分红或者其他？ 即主表“对联合营企业的投资收益”与长投附注中的本期损益调整金额是否应该保持一致？
谢谢

回答人：chenyiwei
这种情况下两者是不一致的，只要存在期末未实现的顺流或逆流交易损益，都会有差异。